臺灣彰化地方法院刑事判決　　　　　　　　　　　　　九十三年度易緝字第一九號
　　公　訴　人　臺灣彰化地方法院檢察署檢察官
　　　　　　　　臺灣臺中地方法院檢察署檢察官
　　被　　　告　甲○○
　　選任辯護人　吳鴻昌律師
右列被告因詐欺案件，經檢察官提起公訴（八十一年度偵字第四八四三號）及臺灣臺
中地方法院檢察署檢察官提起公訴（八十一年度投偵字第二八三三號）後，由臺灣臺
中地方法院徵得本院同意裁定移
    主      文
甲○○共同連續意圖為自己不法之所有，以詐術使人將本人之物交付，處有期徒刑伍
月，如易科罰金，以佰元折算壹日。緩刑貳年。
    事      實
一、甲○○係高正皮件有限公司（下稱高正公司）之負責人，與該公司經理曾建信（
    另經判處有期徒刑五月確定）、業務採購陳玉玲（另經判處有期徒刑五月，緩刑
  二年確定）等三人，均明知高正公司經營不善，財務欠佳，有面臨倒閉之虞，竟
    共同基於意圖為自己不法所有之概括犯意，自民國八十一年三月間起至同年月六
    月間止，由曾建信先後三次向彰化縣彰化市○○路三七七號乙○○經營之「建新
    五金工廠」，及由曾建信、陳玉玲二人共同先後三次向台中縣太平鄉（現已改制
    為太平市○○○村○○路七十五號之「郡峰塑膠有限公司」（下稱郡峰公司），
    分別訂購皮件及五金等零件，並均由陳玉玲簽發高正公司與曾建信、甲○○等為
    共同發票人之第一商業銀行南投分行，發票日為八十一年六月三十日，面額新臺
    幣（下同）十六萬七千三百六十四元、九萬零三百六十五元之支票二紙交付乙○
    ○，另簽發同上發票人、付款人之八十一年七月一日期，面額十八萬九千二百二
    十九元之支票一紙交付郡峰公司，藉資取信，使乙○○、郡峰公司等不知有詐而
    陷於錯誤，乙○○遂分別於八十一年三、四、五月間，先後三次將價值為十六萬
    七千三百六十四元、九萬零三百六十五元、九萬九千四百二十元之皮件五金，郡
    峰公司於八十一年四、五、六月間，先後三次將價值十八萬九千二百二十九元、
    三十三萬三千五百三十二元、四十七萬二千七百十九元之皮件五金等送交曾建信
    所指定之地點。嗣因支票屆期均不獲兌現，而高正公司內之貨物亦搬運一空，乙
    ○○及郡峰公司始知受騙。
二、案經乙○○訴由臺灣彰化地方法院檢察署檢察官偵查起訴，及郡峰公司訴由臺灣
    臺中地方法院檢察署檢察官偵查起訴，由臺灣臺中地方法院裁定移送本院併辦。
    理      由
一、本件被告甲○○於準備程序中，先就右揭犯罪事實為有罪之陳述，且所犯係死刑
    、無期徒刑、最輕本刑為三年以上有期徒刑以外之罪，經本院合議庭依刑事訴訟
    法第二百七十三條之一第一項之規定，裁定由法官一人獨任進行簡式審判程序，
    先此敘明。
二、右揭事實，業據被告甲○○於本院審理時認罪不諱，核與同案被告曾建信、陳玉
    玲所供大致相符，並經告訴人乙○○及郡峰公司負責人丙○○分別指訴綦詳，復
    有支票及退票理由單各三張、送貨單五紙、訂貨單七紙、估價單十四件、交貨單
    七紙、統一發票一紙、本院八十一年度易字第二八八一號刑事判決、臺灣高等法
    院臺中分院八十二年度上易字第二０六五號刑事判決各一份附卷可稽，足徵被告
    前揭自白應屬實情。本案事證已臻明確，被告犯行至堪認定。
三、核被告甲○○所為，係犯刑法第三百三十九條第一項之詐欺取財罪。其與同案被
    告曾建信、陳玉玲就前揭詐欺犯罪之實施，有犯意聯絡及行為分擔，均為共同正
    犯。而被告先後所為多次詐欺犯行，時間緊接，方法相同，觸犯構成要件相同之
    罪名，顯係基於概括犯意反覆為之，應依連續犯之規定論以一罪，並依法加重其
    刑。爰審酌被告犯罪動機、手段、目的、所生危害、於本院審理期間坦承犯行、
    具有高職畢業學歷之智識程度等一切情狀，量處如主文所示之刑，併諭知易科罰
    金之折算標準，以示懲儆。又被告前未曾受有期徒刑以上刑之宣告，有刑案資料
    查註紀錄表及臺灣高等法院被告全國前案紀錄表在卷可按，且被告就積欠告訴人
    乙○○債務部分，已於本院行準備程序中當庭交付現款清償完畢，此經本院記明
    筆錄足稽，另告訴人郡峰公司欠款部分，則因該公司業已遷移他處致被告未能聯
    繫還款事宜，足見被告事後確已積極彌補告訴人所受損失，其經此教訓，當知警
    惕，應無再犯之虞，本院審酌上情，認主文所宣告之刑，以暫不執行為宜，爰併
    宣告緩刑二年，以啟自新。
四、又被告為前開犯罪行為後，刑法第四十一條已於九十年一月十日修正公布，經比
    較修正前後之規定，以修正後之新法較有利於被告，爰依刑法第二條第一項前段
    規定，適用修正後之刑法第四十一條第一項前段，而諭知易科罰金之折算標準，
    附此敘明。
據上論斷，應依刑事訴訟法第二百七十三條之一第一項、第二百九十九條第一項前段
，刑法第二條第一項前段、第二十八條、第五十六條、第三百三十九條第一項、第四
十一條第一項前段、第七十四條第一款，罰金罰鍰提高標準條例第一條前段、第二條
，判決如主文。
本案經檢察官陳德芳到庭執行職務。
中    華    民    國    九十三      年      六      月        四        日
                                臺灣彰化地方法院刑事第三庭
                                    法      官  高  文  崇
右正本證明與原本無異。
如不服本判決，應於判決送達後十日內向本院提出上訴狀( 須附繕本 )。
告訴人或被害人對於判決如有不服具備理由請求檢察官上訴者，其上訴期間之計算係
以檢察官收受判決正本之日期為準。
                                    法院書記官  謝  志  鑫
中    華    民    國    九十三      年      六      月      十一        日
刑法第三百三十九條第一項：
意圖為自己或第三人不法之所有，以詐術使人將本人或第三人之物交付者，處五年以
下有期徒刑、拘役或科或併科一千元以下罰金。
